【裁判字號】    99,抗,246
【裁判日期】    990317
【裁判案由】    聲請減刑及定應執行刑
【裁判全文】
臺灣高等法院刑事裁定                   99年度抗字第246號
抗  告  人
即  受刑人  甲○○
上列抗告人因聲請減刑及定應執行之刑案件，不服臺灣板橋地方
法院中華民國99年1月29日裁定（原審案號：99年度聲減字第1號
），提起抗告，本院裁定如下：
    主  文
抗告駁回。
    理  由
一、原裁定意旨略以：抗告人即受刑人甲○○於附表所列日期犯
    偽造文書罪，經該院以95年度少簡字第5號判決判處如附表
    所列之刑確定在案；茲檢察官以受刑人所犯附表編號4之犯
    罪，其犯罪時間在民國（下同）96年4月24日以前，合於減
    刑條件，聲請予以減刑，並聲請與附表編號3所列不應減刑
    之罪所處之有期徒刑（臺灣桃園地方法院95年度訴字第1785
    號，又附表編號3之罪之犯罪日期應予更正為「95年6月18日
    起至95年6月27日」），及與附表編號1、2所列已減刑之罪
    所處之刑（國防部北部地方軍事法院95年度訴字第183號判
    決、96年度聲減字第23號裁定），定其應執行之刑，經核尚
    無不合，應予准許；並依95年7月1日修正施行之刑法第2條
    第1項規定比較新舊法結果後適用94年2月2日修正前刑法第
    51條第5款，定其應執行之刑；爰定其所犯附表編號4之犯罪
    ，減為有期徒刑3月，並與其所犯如附表編號3所列不應減刑
    之罪所處之有期徒刑，及與其所犯如附表編號1、2所列已減
    刑之罪所處之刑，應執行有期徒刑3年8月等語。
二、抗告意旨略以：其所犯附表所列編號1、2所示之罪，業已執
    行完畢，行刑權即消滅，然原裁定卻執刑法第2條第1項規定
    之比較，徒言為有利其，將其附表編號3、4之罪一併定其應
    執行刑等語；惟依監獄行刑法第1條、第11條、第19條第1項
    、第3項等相關規定觀其累進處遇，即因所定應執行刑附表
    編號1、2所論之2罪，嚴重增加其累進處遇分數、假釋等負
    擔，原裁定疏未查明即定其執行刑，與刑法第2條第1項從舊
    從輕原則乃有未洽之處，自應引監獄行刑法累進處遇為比較
    結果等為有利於其，應將原裁定撤銷更為適當有利於其之裁
    定云云。
三、按裁判確定前犯數罪者，併合處罰之。又數罪併罰，有二裁
    判以上者，依第51條之規定，定其應執行之刑，刑法第50條
    、第53條，分別定有明文。次按裁判確定前犯數罪，有應減
    刑與不應減刑者，就應減刑之罪，依第2條、第4條、第6條
    至第8條及前條規定減刑後，與不應減刑之罪之宣告刑，適
    用刑法第51條定其應執行之刑；中華民國九十六年罪犯減刑
    條例第10條定有明文。又定應執行之刑，應由犯罪事實最後
    判決之法院檢察官聲請該法院依法裁定之，不能因犯罪之一
    部分所科之刑業經執行完畢，而認檢察官之聲請為不合法，
    予以駁回；至已執行部分，自不能重複執行，應由檢察官於
    指揮執行時扣除之，此與定應執行刑之裁定無涉（最高法院
    86年度台抗字第472號裁定參照）。是法院定執行刑之依據
    ，應依上開之法律要件，與監獄行政之假釋考核無涉，核先
    敘明。
四、經查：
  (一)本件抗告人因先後犯附表所示偽造文書等案件，均係在抗告
    人所犯國防部北部地方軍事法院95年度訴字第183號判決最
    早確定之毒品危害防制條例等罪確定日期（95年10月16日）
    之前所犯，抗告人既曾於裁判確定前犯數罪，並分別裁判確
    定，即應依上揭規定一併列入裁定其應執行之刑。是原法院
    依檢察官聲請減刑及定應執行之刑，將所犯附表編號4之犯
    罪，減為有期徒刑3月，並與其所犯如附表編號1、2、3所列
    之罪所處之刑裁定其應執行之刑，並無不合。
  (二)原裁定附表所列各罪，其中編號1、2之國防部北部地方軍事
    法院95年度訴字第183號之毒品危害防制條例等部分，抗告
    人固於95年11月17日入臺南軍監服刑，指揮書執畢日期為96
    年4月16日而執行完畢，有本院被告前案紀錄表在卷為憑。
    惟抗告人所犯如附表所示之罪，其中附表編號3之所示違反
    槍砲彈藥刀械管制條例部分，尚未經執行完畢，且抗告人如
    附表所示4罪，既均為裁判確定前所犯，合於上開規定，即
    應依法定其應執行之刑，俾檢察官能指揮執行。至抗告人已
    執行部分，依上開說明，自應由檢察官於指揮執行時扣除之
    ，並不影響抗告人之權益。
  (三)又行刑累進處遇之計算，係以其在監分數之考核，依行刑累
    進處遇條例之規定，合併其數罪所執行之刑期綜合考核，以
    定假釋之標準，此與其所處之刑係數罪併罰或接續執行無涉
    。再現行行刑累進處遇條例第19條規定於95年06月14日修正
    時，就抗告人相關之該條第1項類別三之「有期徒刑3年以上
    6年未滿」之刑期及級別定其責任分數部分並未修改，僅另
    行增列類別十三至十六有期徒刑33年以上至無期徒刑之刑期
    及級別定其責任分數之規定，並不影響抗告人本件行刑累進
    處遇之計算。至受刑人指合併附表編號1、2之2罪定其應執
    行刑，影響其假釋計算乙節，事屬執行時之監獄行政事項，
    與本件應否減刑之裁定無涉，附此敘明。
五、綜上所述，原裁定就如附表編號4所示之罪予以減刑，並就
    所減得之刑與如附表編號3所示不應減刑之罪所處之刑，及
    與附表編號1、2所列已減刑之罪所處之刑，定其應執行之刑
    有期徒刑3年8月，依上開說明並無不當。受刑人提起抗告指
    原裁定所定應執行刑合併附表編號1、2所論之2罪，嚴重增
    加其累進處遇分數、假釋等負擔，依前揭說明，自不足採。
    本件抗告為無理由，應予以駁回。
據上論結，應依刑事訴訟法第412條，裁定如主文。
中    華    民    國    99    年    3     月    17    日
                  刑事第十五庭  審判長法  官  吳昭瑩
                                      法  官  吳炳桂
                                      法  官  賴邦元
以上正本證明與原本無異。
不得再抗告。
                                      書記官  鄭信昱
中    華    民    國    99    年    3     月    19    日

司法院資訊處製作；財團法人民間司法改革基金會備份。
